臺灣桃園地方法院刑事判決　　　　　110年度審交易字第298號
公　訴　人　臺灣桃園地方檢察署檢察官
被　　　告　柯玟宇（原名柯長榮）



上列被告因公共危險案件，經檢察官提起公訴（110 年度偵字第
00000 號），被告於本院準備程序中，就被訴事實為有罪之陳述
，經本院告知簡式審判程序意旨，並聽取當事人之意見後，裁定
改依簡式審判程序審理，判決如下：
    主  文
柯玟宇駕駛動力交通工具，吐氣所含酒精濃度達每公升零點二五
毫克以上，累犯，處有期徒刑柒月。
    事實及理由
一、本件犯罪事實及證據，除於證據部分補充「被告柯玟宇於本
    院準備程序及審理中之自白」外，其餘均引用如附件檢察官
    起訴書之記載。
二、論罪科刑：
（一）核被告所為，係犯刑法第185 條之3 第1 項第1 款不能安
      全駕駛動力交通工具罪。
（二）查被告前於民國108 年間，因公共危險案件，經本院以10
      8 年度審交易字第630 號判決判處有期徒刑6 月確定，於
      109 年8 月25日執行完畢乙節，有臺灣高等法院被告前案
      紀錄表1 份在卷足憑，其於受有期徒刑之執行完畢後，5
      年以內故意再犯本案有期徒刑以上之罪，為累犯。依司法
      院大法官釋字第775 號解釋意旨，審酌被告上開構成累犯
      之犯罪紀錄，與本案之犯罪類型完全相同，足徵被告猶不
      知自我警惕，對刑罰反應力之薄弱，是認本件適用刑法累
      犯加重之規定加重其最低本刑，並無罪刑不相當之情事，
      爰依刑法第47條第1 項規定，就被告本案所犯之罪，加重
      其刑。
（三）爰審酌被告明知酒精成分將對人之意識能力造成相當程度
      之影響，且酒後駕車對其本身及一般往來之公眾均具有高
      度危險性，猶於酒後呼氣所含酒精濃度達每公升0.39毫克
      而不能安全駕駛動力交通工具之狀況下，騎乘重型機車行
      駛於道路上，既漠視自己安危，復罔顧公眾安全，所為不
      當，應予非難，兼衡其前已有5 次酒後駕車之犯罪科刑紀
      錄，此有其臺灣高等法院被告前案紀錄表1 份在卷可按，
      竟仍不知自我警惕，猶一犯再犯，益見其素行非佳，並考
      量其自陳國中畢業，現在打零工，日薪新臺幣1,000 元，
      沒有需要扶養之人等一切情狀，量處如主文所示之刑，以
      示懲儆。
據上論斷，應依刑事訴訟法第273 條之1 第1 項、第299 條第1
項前段、第310 條之2 、第454 條第2 項，判決如主文。
本案經檢察官楊挺宏提起公訴，檢察官林欣怡到庭執行職務。
中    華    民    國   110    年    11    月   26     日
                  刑事審查庭  法  官  林慈雁
以上正本證明與原本無異。
如不服本判決應於收受判決後20日內向本院提出上訴書狀，並應
敘述具體理由。其未敘述上訴理由者，應於上訴期間屆滿後20日
內向本院補提理由書（均須按他造當事人之人數附繕本）「切勿
逕送上級法院」。
                              書記官  吳秉翰
中    華    民    國   110    年    11    月   26     日
附錄本案論罪科刑法條：
中華民國刑法第185 條之3
駕駛動力交通工具而有下列情形之一者，處2 年以下有期徒刑，
得併科20萬元以下罰金：
一、吐氣所含酒精濃度達每公升零點二五毫克或血液中酒精濃度
    達百分之零點零五以上。
二、有前款以外之其他情事足認服用酒類或其他相類之物，致不
    能安全駕駛。
三、服用毒品、麻醉藥品或其他相類之物，致不能安全駕駛。
因而致人於死者，處3 年以上10年以下有期徒刑；致重傷者，處
1 年以上7 年以下有期徒刑。
曾犯本條或陸海空軍刑法第54條之罪，經有罪判決確定或經緩起
訴處分確定，於5 年內再犯第一項之罪因而致人於死者，處無期
徒刑或5 年以上有期徒刑；致重傷者，處3 年以上10年以下有期
徒刑。
　
附件：
臺灣桃園地方檢察署檢察官起訴書
                                    110年度偵字第22806號
    被      告  柯玟宇  男  38歲（民國00年00月00日生）
                        住苗栗縣○○鎮○○路000號
                        居桃園市○○區○○路0○0號7樓
                        國民身分證統一編號：Z000000000號
上列被告因公共危險案件，業經偵查終結，認應該提起公訴，茲
將犯罪事實及證據並所犯法條分敘如下：
一、柯玟宇前於民國108 年間，因公共危險案件，經臺灣桃園地
    方法院以108 年度審交易字第630 號判決判處有期徒刑6 月
    確定，於109 年8 月25日有期徒刑執行完畢出監。
二、詎仍不知悔改，自110 年4 月27日晚間7 時許起至同日晚間
    9 時許止，在桃園市蘆竹區仁愛路1 段路旁飲用保力達藥酒
    ，明知飲酒後已不得駕駛動力交通工具，仍基於酒後駕駛動
    力交通工具之犯意，於同日晚間10時10分許，自該處騎乘車
    牌號碼000-000 號普通重型機車上路，嗣於同日晚間10時43
    分許，行經桃園市○○區○○路0 號前為警攔檢，並經測得
    其吐氣所含酒精濃度達每公升0.39毫克。
三、案經桃園市政府警察局蘆竹分局報告偵辦。
         證據並所犯法條
一、證據清單及待證事實：
┌──┬──────────┬──────────────┐
│編號│證  據  清  單      │待    證    事    實        │
├──┼──────────┼──────────────┤
│1   │被告柯玟宇於警詢及偵│證明被告確有於上開時、地飲酒│
│    │查中之供述          │，且其於酒後騎乘車牌號碼000-│
│    │                    │890 號普通重型機車上路，並於│
│    │                    │前揭時、地為警攔檢，經測得其│
│    │                    │吐氣所含酒精濃度達每公升0.39│
│    │                    │毫克之事實。                │
├──┼──────────┼──────────────┤
│2   │當事人酒精測定記錄表│證明被告於110年4月27日晚間10│
│    │1 紙                │時43分許經測得吐氣所含酒精濃│
│    │                    │度達每公升0.39毫克之事實。  │
├──┼──────────┼──────────────┤
│3   │桃園市政府警察局舉發│證明被告因酒後駕車違反道路交│
│    │違反道路交通管理事件│通管理處罰條例而為警裁罰之事│
│    │通知單1份           │實。                        │
│    │                    │                            │
└──┴──────────┴──────────────┘
二、核被告所為，係犯刑法第185 條之3 第1 項第1 款之公共危
    險罪嫌。又被告前有如犯罪事實欄所載之論罪科刑及執行情
    形，有本署刑案資料查註紀錄表1 份附卷可憑，其於徒刑執
    行完畢5 年內，故意再犯本件有期徒刑以上之罪，為累犯，
    請參照司法院大法官解釋釋字第775 號解釋意旨及刑法第47
    條第1 項之規定，審酌依累犯之規定加重其刑。
三、依刑事訴訟法第251 條第1 項提起公訴。
    此  致
臺灣桃園地方法院
中    華    民    國    110    年     7    月    23   日
                               檢察官       楊挺宏
本件正本證明與原本無異
中    華    民    國    110    年     7    月    28   日
                               書記官       蔡欣潔
所犯法條：
中華民國刑法第185條之3
駕駛動力交通工具而有下列情形之一者，處2 年以下有期徒刑，
得併科20萬元以下罰金：
一、吐氣所含酒精濃度達每公升零點二五毫克或血液中酒精濃度
    達百分之零點零五以上。
二、有前款以外之其他情事足認服用酒類或其他相類之物，致不
    能安全駕駛。
三、服用毒品、麻醉藥品或其他相類之物，致不能安全駕駛。
因而致人於死者，處3 年以上10年以下有期徒刑；致重傷者，處
1 年以上7 年以下有期徒刑。
曾犯本條或陸海空軍刑法第54條之罪，經有罪判決確定或經緩起
訴處分確定，於五年內再犯第1 項之罪因而致人於死者，處無期
徒刑或5 年以上有期徒刑；致重傷者，處3 年以上10年以下有期
徒刑。